臺灣臺中地方法院刑事裁定　　　　　　　　　　　　　九十三年度聲判字第一二號
　　聲　請　人
　　即　告訴人　乙○○
　　代　理　人　黃嘉明律師
　　被　　　告　甲○○
右列聲請人因告訴被告竊盜案件，不服臺灣高等法院臺中分院檢察署檢察長駁回再議
之處分（九十三年度上聲議字第八五號），聲請交付審判，本院裁定如左：
    主  文
聲請駁回。
    理  由
一、按告訴人不服上級法院檢察署檢察長或檢察總長認再議為無理由而駁回之處分者
    ，得於接受處分書後十日內委任律師提出理由狀，向該管第一審法院聲請交付審
    判；法院認交付審判之聲請不合法或無理由者，應駁回之；法院為前項裁定前，
    得為必要之調查，刑事訴訟法第二百五十八條之一、第二百五十八條之三第二項
    前段、第三項，分別定有明文。
二、本案聲請人以被告甲○○涉犯刑法第三百二十條第一項之竊盜罪，向臺灣臺中地
    方法院檢察署檢察官提出告訴，經該檢察署檢察官為不起訴處分（九十二年度偵
    字第一二八八二號），聲請人不服，聲請再議亦經臺灣高等法院臺中分院檢察署
    檢察長以再議無理由而駁回再議（九十三年度上聲議字第八五號）。
三、本件聲請交付審判意旨略以：
    聲請人告訴被告甲○○於九十二年一月十七日下午四時二十七分竊取聲請人所有
    郵差送來之臺灣高等法院臺中分院通知書函一件、花旗銀行信用卡一張、郵購手
    錶一只之事實有錄影帶可證，原不起訴處分竟以錄影畫面模糊，無法辨識係何人
    為理由，而為不起訴處分，復主張與被告認識之人應即可指認畫面確係被告，並
    認原不起訴處分有刑事訴訟法第三百七十九條第十款未予詳細調查證據之違法；
    另聲請人告訴被告於九十二年四月十四日下午四時五十九分進入聲請人車庫竊取
    木偶鏡架三個，同有錄影畫面可證，雖看不出錄影畫面中被告手中之物，然實因
    木偶鏡架為體積小之物之故，而錄影畫面中被告離開時右手空的，應僅係畫面角
    度之不同，亦或被告將鏡架移至左手拿著，始出現右手是空的，而足認被告有竊
    取之事實，原不起訴處分洵有違誤云云。
四、按刑事訴訟法於九十一年二月八日經修正公布，新增前述第二百五十八條之一規
    定，此乃對於「檢察官不起訴或緩起訴裁量權」制衡之一種外部監督機制，此時
    ，法院僅在就檢察官所為不起訴或緩起訴之處分是否正確加以審查，以防止檢察
    機關濫權，依此立法精神，法院就聲請交付審判案件之審查，所謂「得為必要之
    調查」，其調查證據之範圍，自應以偵查中曾顯現之證據為限，不可就告訴人新
    提出之證據再為調查，亦不可蒐集偵查卷以外之證據。又依新修正刑事訴訟法第
    二百六十條對於不起訴處分已確定或緩起訴處分期滿未經撤銷者得再行起訴之規
    定，其立法理由說明，本條所謂不起訴處分已確定者，係包括「聲請法院交付審
    判復經駁回者」之情形在內，則法院就聲請交付審判案件之審查，所謂「得為必
    要之調查」，其調查證據範圍，自更應以偵查中曾顯現之證據為限，不得就告訴
    人新提出之證據再為調查，亦不可蒐集偵查卷以外之證據，否則，將與刑事訴訟
    法第二百六十條之再行起訴規定，混淆不清，合先敘明。
四、經查：
    臺灣臺中地方法院檢察署檢察官略以左列事由，認定被告並無竊盜之罪嫌；此等
    事由經告訴人聲請再議，為臺灣高等法院臺中分院檢察署檢察長審核後，認無違
    誤；本院再審查之結果，也認無違背經驗法則、論理法則或其他證據法則：
１、被告甲○○堅決否認有任何竊盜之犯行，辯稱：伊雖曾拿聲請人之信件看，均會
    放回去，因為郵差都會亂放等語（偵卷第四十二頁）；且該錄影帶經檢察官於九
    十二年八月十五日下午四時二十分許當庭勘驗結果，係九十二年一月十七日下午
    三時二十七分，左上角之畫面為聲請人回來之畫面，站在門口看物件，有一女子
    看完物件後再把一疊東西放在門邊，右上角是車庫畫面，左下角是自樓上照下來
    的畫面，三時二十九分十九秒（不起訴處分書誤載為五時二十九分十九秒）有一
    男子騎機車把那疊白色東西放在地上，四時二十七分三十二秒有一人走來門口伸
    手去撿地上那疊白色東西走出去，然畫面模糊無法辨認，自不能隨意推測該人即
    係被告。
２、另聲請人主張九十二年四月十四日被告竊取聲請人之木偶鏡架部分，該錄影帶同
    經檢察官勘驗後之結果，係於九十二年四月十四日下午四時五十九分五十一秒，
    有一婦人走來右下角前面之畫面，又走回去，右手有拿一個東西，看不清楚是什
    麼，走出去時右手是空的在擺動，並未發現該婦女有竊取聲請人之木偶鏡架之畫
    面，是該錄影帶只錄到一婦女右手空無一物離去，故無法看出被告手上所拿的物
    品係取自於聲請人住處，自不能僅以被告右手拿著一物走到聲請人車庫前，即遽
    認被告有竊取聲請人車庫內之木偶鏡架之事實。
３、又本件並未查獲扣有被告持有聲請人所指失竊之贓證物品，被告是否有該物？該
    物品究在何處？實難以查證，聲請人亦稱花旗銀行之信用卡並未遭盜用，且該等
    錄影帶畫面亦無法看出被告有任何竊盜行為，自難僅憑聲請人之片面指述即遽入
    人罪。
４、綜上所述，前開不起訴處分及駁回再議理由暨事證，復經本院調閱前開卷證核閱
    屬實，聲請人前開聲請交付審判之理由，已於前開不起訴處分書及駁回再議處分
    書皆已詳細論列說明。
五、復經本院調取前開錄影帶勘驗之結果，九十二年一月十七日十六時二十七分許雖
    有一女子至畫面右上格處拿取白色物品，惟畫面中該女子之身形、臉部面貌無法
    清晰辨認，且該白色物品，亦無法辨認係聲請人所指之臺灣高等法院臺中分院通
    知書函一件、花旗銀行信用卡一件、郵購手錶一只；另九十二年四月十四十六時
    五十九分四十九秒許，右下角畫面有一女子持一碗，從右下角畫面中的上方，走
    至右下角畫面的右下方，同時五十九分五十七秒，該女子從右下角畫面中右下處
    ，走出往右下角畫面中上方離開，右手持一白色物品，前後擺動，但無法辨別該
    物為何物，惟參酌被告於偵查中供承，該畫面為其去餵狗等語（偵卷第四八頁）
    ，是該右手所持之物應係餵狗後之空碗，並未見畫面中有聲請人所指之木偶鏡架
    三個，此有本院之勘驗筆錄在卷可參。
六、按犯罪事實應依證據認定之，無證據不得認定犯罪事實，刑事訴訟法第一百五十
    四條第二項定有明文。次按告訴人之告訴，係以使被告受刑事追訴為目的，是其
    陳述是否與事實相符，仍應調查其他證據以資審認，始得為不利於被告之認定，
    最高法院五十二年度台上字第一三００號著有判例可資參照。查前開不起訴處分
    與駁回再議處分，經本院調查審酌，與前述之原則尚無違誤。且聲請人指陳被告
    人所涉竊盜等罪，經依偵查中所呈現之證據資料，皆未足以證明被告有何聲請人
    所陳之前開犯行，是以既乏積極證據足資證明被告有聲請人所陳之前開犯行，實
    難僅憑聲請人之陳述而驟然認定交付審判之事由存在。綜上所述，聲請人聲請交
    付審判為無理由，應予駁回。
七、據上論斷，依刑事訴訟法第二百五十八條之三第二項前段，裁定如主文。
中      華      民      國      九十三    年      五    月    十九      日
                                臺灣臺中地方法院刑事第十四庭
            審判長法  官  楊  真  明
                                          法  官  陳      葳
                                          法  官  劉  逸  成
右正本證明與原本無異。
不得抗告。
                                          書記官
中      華     民      國      九十三      年      五    月    十九    日
